臺灣臺中地方法院民事裁定　100年度小上字第74號
上　訴　人　柯鴻鵬
被 上 訴人　日盛國際商業銀行股份有限公司
法定代理人　黃錦瑭
上列當事人間請求給付簽帳卡消費款事件，上訴人對於中華民國
100年8月25日本院台中簡易庭100年度中小字第1278號第一審判
決提起上訴，本院合議庭裁定如下：
    主    文
上訴駁回。
第二審訴訟費用新台幣壹仟伍佰元由上訴人負擔。
    理    由
一、本件上訴人係對於小額程序第一審判決提起上訴，其上訴理
    由略謂：(1)原審法官僅以被上訴人所提出之信用卡申請書、
    信用卡約定條款、信用卡消費明細帳單等影印資料，並認被
    上訴人係因時間久遠致無法提出上訴人之消費簽帳單，即謂
    被上訴人已完成舉證責任，惟觀被上訴人並未提供正確消費
    明細簽帳單，原審卻以想像常情作成判決，自有違背行政程
    序法之原理原則，其所為草率判決，實難令上訴人甘服。(2)
    上訴人係在寶島商業銀行申辦信用卡，若其後該銀行在民國
    90年8月14日更名為被上訴人銀行，為何上訴人自90年8月後
    從未收到被上訴人之催繳帳單，且清償信用卡債後，銀行並
    不會給予清償證明。又上訴人積欠玉山銀行1個月卡債，即
    遭催繳，其不知為何未遭被上訴人催繳系爭款項等語，並提
    出玉山銀行催告函1紙為證。另聲明判決：(一)原判決廢棄。
    (二)原審所為上訴人應給付被上訴人新台幣83262元撤銷。
二、按對於小額程序之第一審裁判之上訴或抗告，非以其違背法
    令為理由，不得為之。上訴狀內應記載上訴理由，表明：原
    判決所違背之法令及其具體內容及依訴訟資料可認為原判決
    有違背法令之具體事實，民事訴訟法第436條之24第2項、第
    436條之25，分別定有明文。又所謂判決有違背法令，乃指
    判決不適用法規或適用不當，亦為同法第468條所明定，此
    亦為小額事件之上訴程序所準用（參民事訴訟法第436條之
    32第2項規定）。而以判決有不適用法規或適用不當為上訴
    理由時，其上訴狀或理由書應有具體之指摘，並揭示該法規
    之條項或內容，若係成文法以外之法則，應揭示該法則之旨
    趣，倘為司法院解釋或最高法院之判例，則應揭示該判解之
    字號或其內容，如依民事訴訟法第469條所列第1款至第5款
    事由提起上訴時，其上訴狀或理由書應揭示合於該條款之事
    實，是上訴理由狀如未依此項方法表明者，而僅就原審取捨
    證據任加指摘，即難認為已對原判決之違背法令有具體之揭
    示，其上訴自難認為合法（參最高法院71年台上字第314號
    判例要旨）。因之，對於小額程序之第一審判決上訴，非主
    張原判決違背法令以為上訴理由，即屬不應准許，自應認為
    不合法而駁回之。
三、經查，本件上訴人對原審判決提起上訴，核其上訴理由(1)，
    係就法院取捨證據、認定事實之職權行使，指摘其為不當；
    至其上訴理由(2)亦違背民事訴訟法第436條之28「當事人於
    二審程序不得提出新攻擊或防禦方法」之規定，另上訴人亦
    未具體表明合於不適用法規、適用法規不當、或民事訴訟法
    第496條第1款至第5款所列各款之情形，準此，自難認上訴
    人對原審判決之如何違背法令已有具體之指摘。是以，上訴
    人提起本件上訴既未具體表明原審所為判決，究有何違背法
    令之處，或依訴訟資料有何判決違背法令情形，更未指明原
    判決所違反法令之條項或其內容，依首揭規定及說明，難謂
    上訴人已合法表明上訴理由，其上訴自不能認為合法，應予
    駁回。
四、末按法院為訴訟費用之裁判時，應確定其費用額，民事訴訟
    法第436條之19第1項定有明文，此依同法第436條之32第1項
    規定，於小額事件之上訴程序準用之。查上訴人提起本件上
    訴既經駁回，則上訴人應負擔之本件訴訟費用額為第二審裁
    判費，應確定為1500元，爰諭知如主文第2項所示。
五、據上論結，本件上訴為不合法，依民事訴訟法第436條之32
    第1項、第2項、第436條之19第1項、第444條第1項前段、第
    95條、第78條，裁定如主文。
中    華    民    國    100    年    10  月  13      日
                  民事第四庭  審判長法  官   陳學德
                                    法  官   張清洲
                                    法  官   黃文進
以上正本係照原本作成。
本裁定不得抗告。
中    華    民    國  100    年    10    月    13    日
                                    書記官